Inventaris van het archief van de Vereniging voor Armenzorg en Weldadigheid, Nederlandse Vereniging voor Maatschappelijk Werk, Nationale Raad voor Maatschappelijk Werk, Nationale Raad voor Maatschappelijk Welzijn, 1908-1988 (1989)
Nationaal Archief, Den Haag
- Correspondentie-Dossiers van het Secretariaat.
  - Beroepsvraagstukken maatschappelijk werk Projectgroep-, (secretariaat Joont Den Bosch)., 29
    - bestuursbesluiten. 1986
    - correspondentie o.a. mbt deelname NRMW aan de projectgroep. 1985/1988
  - Besturenbegeleiding., 30
    - Adviesaanvraag staatssecr. CRM dd 11-12-1967.
    - bestuursbesluiten. 1968/1971
    - correspondentie, (o.a. nota "Het funktioneren van besturen en middelen om daarin verbetering te brengen" nov. 1970). 1967/1971
  - Bestuurlijke Vormigeving. Werkgroep/, (NRMW)., 30
    - bestuursbesluiten. 1971/1972
    - correspondentie. 1971/1975
  - Bezuinigingsmaatregelen Regering., 30
    verwijzing. zie voor bezuigingen tengevolge o.a. van de herstructurering zie herstructurering en onderzoek funktioneren landelijke organisaties verwijzing. voor Bibliotheek zie Documentatie en Bibliotheek
    - Aktiecomite Anti CRM bezuinigingsfront.
    - correspondentie. 1971/1972
    - Reacties NRMW op bezuinigingsmaatregelen.
    - bestuursbesluiten. 1975/1982
    - correspondentie. 1972/1976
    - Gezamelijke reactie lidorganisaties NRMW tegen bezuinigingsmaatregelen Regring.
    - correspondentie. 1980/1981
    - correspondentie. 1982
    - reacties NRMW en andere organisaties correspondentie. 1983/1988
  - Buurt- en Clubhuiswerk. Studiecommissie van de NRMW en N.C.C. (Nederl. Cultureel Contact)., 31
    Openbaarheid beperkt tot 01-01-2024
    - bestuursbesluiten. 1957/1966
    - correspondentie, w.o. rapport buurthuiswerk stichting "d'Zeihuuv" te Emmen nav onderzoek door L. Hijmans en W. Hoebink maart 1960. 1958/1966
  - Bijscholing Maatschappelijke Werkers., 31
    Werkgroep NRMW
    - bestuursbesluiten. 1969/1973
    - 6- correspondentie. 1969/1973
  - Bijstandswet, Voorontwerp Algemene Bijstandswet., 32
    Openbaarheid beperkt tot 01-01-2020
    - bestuursbesluiten. 1958/1963
    - adviesaanvrage minister v. Maatsch. Werk aan de NRMW dd 26 juni 1961 correspondentie. 1961/1963
    - reacties van andere organisaties en instellingen. 1961/1963
    - verslag van de op 8 november 1961 gehouden studie conferentie gewijd aan het voorontwerp Alg. Bijstandswet.
    - congres NRMW "Algemene Bijstandswet" op 15-6-64.
    - bestuursbesluiten (geen correspondentie aangetroffen - 1975). 1963/1964
    - Algemene Bijstandswet - TV-programma "Inburgeren reacties op programma. 1969
    - diverse stukken rond, w.o. staatsbladen betr. het ontwerp Alg. Bijstandswet. 1961/1962
  - Bijstandswet., 33
    - Beraad over de verhouding overheid en p.i. t.a.v. de inmateriële hulpverlening. 1963/1964
  - Bijstandswet., 33
    - Beraad van de Staatssecr. CRM en de VNG in samenwerking met DIVOSA, de 3 vakventrales en de NRMW over ontwikkeling bijstandsbeleid. 1966/1969
  - Bijstandswet., 33
    Commissie voor overleg en advies NRMW
    - bestuursbesluiten. 1964/1969
    - correspondentie. 1965/1967
    - verslagen vergaderingen/ rapportage. 1965/1967
    - verslagen werkgroep A. 1965/1966
    - verslagen werkgroep B. 1965/1967
    - verslagen werkgroep C. 1965/1967
  - Bijstandswet., 34
    Openbaarheid beperkt tot 01-01-2029
    - Werkgroep I (NRMW) verhouding bijstand-minium-loon-sociale verzekering. 1968/1970
    - Werkgroep II. (NRMW) verhouding bijstand-dienst-verlening. 1968/1971
    - Werkgroep III (NRMW) verhouding bijstand-subsidie rettributie. 1968/1970
  - Bijstandswet., Wijziging Alg. Bijstandswet mbt financiering van instellingen en personen werkzaam op terrein van de maatsch. en medische dienstverlening. Advies-aanvraag staatssecr. CRM.; 34
    - bestuursbesluiten. 1976/1978
    - correspondentie. 1976/1978
  - Bijstandswet College Algemene., 35
    - Correspondentie Vertegenwoordiging NRMW in het college. 1971/1987
    - Bijsturingscommissie Rijkssubsidieregelingen Jeugd- en Jongerenwerk en samenlevings Opbouw.1971-1976
      bestuursbesluiten. 1971/1976
      correspondentie. 1973/1976
      agenda's/verslagen vergaderingen. 1972/1976
      Werkgroep akkomodaties v.d. bijsturingscie. 1975/1976
      Projectgroep Kriteria-onderzoek. 1975
  - C.A.O.- Welzijnswerk., 36
    - correspondentie/bestuursbesluiten. 1979/1982
  - Claimnota (m.b.t. Welzijnsbeleid Regering) h.o Welzijnsberaad., 36
    - bestuursbesluiten. 1971/1977
    - correspondentie. 1971/1972
    - correspondentie. 1973/1977
  - Clientenorganisaties/ Consumentenorganisaties., 36
    - bijeenkomsten georganiseerd door NRMW. 1980/1981
  - Commissies/ Werkgroepen NRMW., 36
    - overzicht werkzaamheden. 1954/1961
  - Congressen/Conferenties NRMW., 37
    Verwijzing: (congres NRMW inzake de Algemene Bijstandswet op 15-6-1964 zie Bijsyandswet arh. doos 32)
  - Studieconferentie "Eenheid en Eigenheid"., Mei 12 en 13 Oktober 1966; 37
  - Jubileumcongres "Nu en straks, sociaal gezien"., 1 en 2 Oktober 1968; 37
    - bestuursbesluiten.
    - correspondentie. 1967/1-10-68
    - correspondentie, w.o. subsidieaanvraag tekort bij CRM. 1-10-68/1969
    - werkgroep voorbereiding congres.
    - uitnodigingen Koninklijk Huis.
    - uitgave jubileumboek "Uitzicht op morgen".
  - Conferentie "Welzijnsbeleid, Regionalisatie en Gewestvorming"., 9/10 Mei 1974; 38
    Openbaarheid beperkt tot 01-01-2028
    - bestuursbesluiten. 1973/1974
    - correspondentie. 1974
    - voorbereidingscommissie/-werkgroep + deelnemerslijst.
  - Welzijnscongres "Overheid/Particulier Initiatief., 24/25 November 1976; 38
    - bestuursbesluiten.
    - correspondentie. 1975/23-11-76
    - correspondentie, w.o. verslag, -publikatie nr. 47. 1-12-76/1977
  - Congressen/Conferenties NRMW., 38
  - Jubileumcongres op "Welzijn op Termijn t.g.v. 70-jarig bestaan., 17/18 Oktober 1978; 39
    - bestuursbesluiten.
    - begroting/subsidie-aanvraag bij K.J.F.
    - bijdragen/toekomstvisies lidorganisaties NRMW.
    - correspondentie, w.o. verslag congres. 1977/1979
    - programma/congresmap.
    - genodigden/ uitnodigingen Koninklijk Huis.
    - staf -/voorbereidingsgroep.
  - Welzijnscongres "Kiezels of Tegels"., 30/31 Oktober 1980; 40
    - bestuursbesluiten.
    - begroting/subsidie K.J.F.
    - correspondentie. 1979/31-10-1980
    - programma/congresmap.
    - correspondentie, w.o. het verslag. 1-11-1980/1981
    - staf-/voorbereidingsgroep.
  - Conferentie Welzijnswerk - Bedrijfsleven., 15/16 Oktober 1981; 41
    - bestuursbesluiten.
    - correspondentie. 1981/1982
    - conferentiemap/programma.
    - subsidie-aanvraag bij KJF.
    - voorbereidingsgroep.
  - Conferentie Vluchtelingenwerk., 20 November 1981; 41
    - bestuursbesluiten.
    - correspondentie. 1981/1982
    - voorbereidingsgroep.
  - Werkvergadering "Heeft de Regio nog Toekomst?"., 16 Februari 1982; 42
    - correspondentie. 1981-1982
  - Congressen/Conferenties NRMW., Symposium "Waar Ligt de Grens".; 3 Juni 1982; 42
    - correspondentie. 1981/1982
    - subsidie-aanvraag bij K.J.F.
    - voorbereidingsgroep.
  - Studiedag "Herwaardering van Welzijnsbeleid"., 30 November 1982; 42
    - bestuursbesluiten.
    - correspondentie. 1982/1983
    - projectgroep/lijsten van genodigden en deelnemers.
  - Werkdag "Emancipatie"., 15 Maart 1983; 42
    - correspondentie. 1982/1983
    - verzendlijst uitnodigingsfolder.
  - Jubileumcongres "Welzijn door de Crisis heen"., 8/9 November 1983; 43
    - bestuursbesluiten.
    - correspondentie. 1982/8-11-1983
    - correspondentie. 9-11-1983/1984
    - projectgroep.
    - uitnodiging H.M. de Koningin.
    - voorbereidingsgroep.
  - Studiedag Vier Grote Steden., 23 November 1983; 44
    - correspondentie/bestuursbesluiten. 1983/1984
  - Studiedag Multi-Culturele Aspecten in de Dienstverlening. (niet doorgegaan)., 44
    - correspondentie/bestuursbesluiten. 1984/1986
  - Studiedag over Medicalisering van de Maatschappelijke Dienstverlening. (georganiseerd door NRMW/NIMAWO), 5 september 1984; 44
    - correspondentie/bestuursbesluiten. 1984/1986
  - Studiedag NRMW - Hogere Sociaal Agogische Scholing., 26 februari 1985; 44
    - correspondentie. 1985
    - vergaderstukken projectgroep. 1985
    - Conferenties/Congressen NRMW.
  - Welzijnscongres, Thematiek; Welzijn 86-90., 20/21 november 1985; 45
    - bestuursbesluiten. 1985/1986
    - correspondentie. februari/oktober 1985
    - correspondentie, (w.o. follow up). November 1985/1986
    - stukken projectgroep, w.o. verkiezingsprogramma's politieke partijen. 1985/1986
  - Welzijnscongres NRMW, te Noordwijkerhout, Thema "van Armenzorg tot Armenzorg"., 7 en 8 April 1988; 45
    - correspondentie/bestuursbesluiten. 1987/1988
    - voorbereidingsgroep, vergaderstukken. 1987/1988
  - Informatie/Markdag NRMW/PCMD., 23 Juni 1987; 46
  - Symposium "Computers in Welzijnswerk (NRMW)., 24 Maart 1988; 46
    - correspondentie. 1987/1988
    - vergaderstukken. 1987/1988
  - Studiedag "Verwachtingen van de Hulpverlener., 25 November 1988; 46
  - Congressen/Conferenties (niet NRMW)., 46
    - correspondentie Conferenties Nederl./Duitse Jongerenuitwisseling werkgroep. 1978/1982
    - Drielanden-Conferentie in Frankfurt op 15/19-11-83.
    - Correspondentie Seminars in het Kader van het Nederl./Israelisch uitwisselings programma. 1979/1986
  - Contributie Lid-organisaties NRMW., 46
    - bestuursbesluiten. 1957/1974
    - correspondentie. 1950/1988
  - Cultureel Werk, Landelijke Raad Voor-, (R.C.W.)., 47
    - Oprichting, evaluatierapport, statuten.
    - bestuursbesluiten. 1974/1979
    - correspondentie. 1974/1982
    - Besturenoverleg NRMW/RCW.
    - bestuursbesluiten. 1979/1983
    - correspondentie. 1976/1983
    - Notulen Raadsvergadering R.C.W. 1978/1980
    - Notulen Raadsvergadering R.C.W. 1981/1983
  - Cursussen NRMW (R.A.C.) Algemeen., 48
    - correspondentie. 1973/1980
    - minuten kostprijsberekeningen/begrotingen. 1973/1976
  - Cursus Management Practicum., 48
    - opzet practicum, Syllabus, follow-up. 1975/1976
  - Cursus Middenkader en Leidinggeven., 48
    - algemene correspondentie. 1970/1972
    - algemene correspondentie. 1973/1976
    - deelenemerslijsten. 1970/1974
    - evaluatie-verslagen. 1970/1974
  - Cursus Netwerkplanning., 1971/1976; 48
    correspondentie
  - Cursus Ondernemingsraden., 1979; 48
  - Cursus Organisatie-Ontwikkeling in de Sociaal- Pedagogische Sector., 1977/1978; 48
  - Criminaliteit., 48
    - Medewerking aan Onderzoek door Commissie Kleine Criminaliteit van ministerie Binnenl. Zaken.
    - Werk/Studiedag "Welzijn en Criminaliteit" op 27 Maart 1987 (Wijn/LSB/ GAMMA/NRMW).
  - Decentralisatie Welzijnsbeleid., 1976/1977; 49
    correspondentie/ bestuursbesluiten
  - Decentralisatie Welzijnsbeleid., 49
    zie ook Conferenties/ Congressen NRMW - Studiedag Welzijnsovereenkomst grote steden op 23-11-1983
    - Overeenkomst/Convenant Minister CRM/Gemeente Rotterdam.
      Bestuursbesluiten 1925/1977
      Correspondentie 1976-1979
  - Decentralisatie. Stafgroep., 49
    - vergaderstukken. 1977/1978
    - vergaderstukken. 1979/1982
  - Decentralisatie. Stuurgroep., 49
    - bestuursbesluiten. 1977/1978
    - correspondentie. 1979/1979
    - vergaderstukken. 1977/1978
  - Decentralisatie. Projectgroep., 50
    Verwijzing: Decentralisatie Maatsch. Dienstverlening Gestructureerd Overleg - zie bij Gestructureerd Overleg-
    - bestuursbesluiten. 1982/1987
    - vergaderstukken. 1982/1985
  - Democratisch en Doelmatig Functioneren van Gesubsidieerde Instellingen., 50
    - Commissie van de Burg.
    - bestuursbesluiten. 1974/1981
    - correspondentie m.b.t. discussienota commissie en commentaren c.o. standpunt NRMW. 1974/1976
    - correspondentie m.b.t. rapport commissie/Commentaar NRMW. 1977/1984
    - Hearings/hoorzittingen op 21-9-77, 16-11-77, 5 en 8-10-79.
    - Themadag (NRMW) Democratisering op 2-11-77.
  - Democratische Planning., Commentaar NRMW op concept-circulaire democratische planning (van CRM).; 51
    - correspondentie/bestuursbesluiten. 1979/1982
  - Democratisering. Stafgroep., 51
    - vergaderstukken. 1975/1978
    - vergaderstukken. 1979
    - vergaderstukken. 1980/1981
  - Departementale Taakindeling., 51
    - bestuursbesluiten. 1965/1967
    - correspondentie m.b.t. nota uitgebracht door werkgroep Departementale Taakindeling van de NRMW. 1965/1967
    - vergaderstukken werkgroep Departementale Taakindeling NRMW. 1965/1966
  - Deskundigheidsbevordering. Programgroep-,., 52
    - bestuursbesluiten. 1976
    - correspondentie. 1976/1982
    - vergaderstukken. 1976/1979
  - Deskundigheidsbevordering. Projectgroep., 52
    - vergaderstukken. 1985
    - vergaderstukken. 1986
    - vergaderstukken. 1987/1988
  - Deskundigheidsbevordering. Stafgroep., 53
    - vergaderstukken. 1976/1977
    - vergaderstukken. 1978/1979
    - vergaderstukken. 1980/1981
  - Diaseries Opbouwwerk Plattelandsituaties Algemeen., 54
    - correspondentie. 1976/1979
    - subsidie-aanvraag bij K.J.F.
  - Dia-Klankbeeld "Leefbaarheid van Kleine Dorpen"., 54
    (he recht van de Kleinste - aktiemodel "Hoe aan de slag)
    - correspondentie. 1978/1979
  - Dia-Klankbeeld "Inspraakprocedures bij Welzijnsplanning. (Wie wikt ... en wie beschikt in Raalte")., 54
    - correspondentie. 1978/1979
  - Directeurencontact (Gecombineerd) Landelijke en Levensbeschouwelijke samenwerkingsorganen., 54
    - agenda's/notulen. 1970/1972
  - Directeurencontact Landelijke Functionele samenwerkingsorganen., 54
    - Agenda's/notulen. 1967/1971
  - Directeurencontact Landelijke Levensbeschouwelijke samenwerkingsorganen., 54
    - agenda's/notulen. 1963/1870
  - Documentatie en Bibliotheek., 55
    Openbaarheid beperkt tot 01-01-2040
    - algemene correspondentie. 1974/1984
    - Herstructurering/overdracht collectie correspondentie. 1988/1989
    - Project "Het toegankelijk maken van de collectie van de voormalige Amsterdamse Sociale Raad (Armen raad)". 1985/1987
    - Samenwerking met de Nederl. Vereniging voor Revalidatie en met Nederl. Federatie voor Bejaarden zorg. correspondentie. 1964/1971
  - Doorstroming-Promotielijnen in het Maatschappelijk werk., 55
    - Advies aan minister van Maatschappelijke werk correspondentie. 1956/1959
  - Drugs - Drugsbeleid Overheid Reactie/standpunten NRMW., 55
    - bestuursbesluiten. 1969/1974
    - correspondentie. 1972/1974
  - Educatieve Netwerken., Advies commissie bevordering plaatselijke educatieve netwerken.; april 1977; 56
    - correspondentie. 1977
  - Eenzaamheid. Begeleidingscommissie Onderzoek naar., 56
    - correspondentie. 1980/1984
  - Eerstelijnszorg., 56
    - advies aan staatssecretaris WVC inzake versterking maatschappelijke dienstverleningfuncties. 1987
  - Emancipatie. Stafgroep-/projectgroep., 56
    - vergaderstukken. 1978/1982
  - Emancipatie. Toetsingslijst, uitgegeven door NRMW., 56
    voor Werkdag Emancipatie zie conferenties NRMW
    - correspondentie. 1979/1983
  - Emancipatie. Werkgroep- (NRMW)., 56
    - bestuursbesluiten. 1980/1983
    - correspondentie. 1981/1982
    - vergaderstukken. 1980/1982
  - Emancipatiebeleid., 57
    - bestuursbesluiten. 1977/1982
  - Emancipatiebeleid., o.a. nota minister CRM "Emancipatie, proces van verandering en groei".; 57
    - correspondentie. 1977/1980
  - Emancipatiebeleid., 57
    - o.a. nota "Emancipate in CRM-beleid" correspondentie. 1981
  - Emancipatiebeleid Buitenlanders., 57
    - correspondentie. 1979/1982
  - European School for Exchange of Social Work Experince., 57
    - correspondentie. 1986/1987
  - F 2 - Funktie., 57
    Richtlijnen subsidiering F 2 - Funktie. Begeleidings-commissie
    - bestuursbesluiten. 1973/1979
    - correspondentie. 1974/1978
    - notulen/agenda's. 1974/1978
  - Films., Voorlichtingsfilms NRMW (v/h NVMW).; 58
  - Film "Harry", "Bakels" en "Tijd"., 58
    - bestuursbesluiten. 1960/1966
    - correspondentie. 1961/1967
  - Film "Medemensen" regie J. Wiegel., 58
    - correspondentie. 1967/1969
  - Film "Onderweg" regie J. Wiegel., 58
    - correspondentie. 1965/1970
  - Film Over Maatsch. Opbouwwerk "Voor de rest moet je het zelf doen"., 58
    - correspondentie. 1967/1971
  - Film "Maatschappelijk Werk" in samenwerking met de de Nederl. Filmakademie. regie Karin Langbein., 58
    - correspondentie. 1975/1979
  - Filmproject "Hulpverleneing in Discussie", Werkgroep NRMW., 58
    - correspondentie. 1972/1974
  - Financieel Beleid. Commissie van de NRMW., 59
    - samenvattingen vergaderingen. 1982/1984
  - Financieel Rekeningschema., 59
    - correspondentie. 1973/1974
    - Begeleidingsgroep, agenda's/notulen. 1976/1979
    - Projectgroep Harmonistie agenda's/notulen. 76/83
  - Financieringsmoeilijkheden in het Maatsch. Werk Commissie NRMW., 59
    - correspondentie. 1953/1958
  - Financieringsmoelijkheden., Onderzoek/Hulpverlening Instellingen in Financiele Moeilijkheden.; 59
    - / Correspondentie. 1971/1972
  - F.O.M.D., Fonds Onderzoek en Studie op het Terrein van de Maatschappelijke Dienstverlening.; 60
    - correspondentie 9o.a. inzake overeenkomst). 1977/1985
    - agenda's/verslagen besprekingen. 1977/79
  - Fondswerving Wetenschappelijke Aandacht Maatsch. Dienstverlening. Stichting/,., 1986/1987; 60
  - Fondswervingacties. Stichting Centraal Overleg- Vertegenwoordiging NRMW in., 60
    - correspondentie/bestuursbesluiten. 1960/1974
  - Funktie-Analyses. Werkgroep- (NRMW)., 61
    - bestuursbesluiten. 1956/1962
    - correspondentie. 1955/1959
    - notulen vergaderingen. 1957/1959
    - Nazorg B.L.O. (Bijzonder lager onderwijs) stukken/aantekeningen werkgroep funktie-analyse. 1956
    - Bestrijding onmaatschappelijkheid. stukken, rapporten ed. werkgroep functie-analyse. 1955/1956
  - Functie-Analyses. Begeleidingscommissie- (NRMW), Onderzoek/IJking Functie-Analyses., 61
    - notulen vergaderingen. 1960/1961
    - onderzoek door Sociologisch Instituut van de rijksuniversiteit Utrecht onder auspiciem van de NRMW. correspondentie. 1960/1963
    - subsidie onderzoek door ministerie Maatsch. Werk en het K.J.F. correspondentie. 1960/1962
  - Funktie-Onderzoek., 62
    - voorstel tot onderzoek funkties maatschappelijke dienstverlening in samenwerking met NIVE. correspondentie (o.a. met Tripartite-overleg Arbeidsvoorwaarden). 1973/1977
  - Funktionarissen Uitvoerend Leidinggevend Niveau. Werkgroep- (NRMW)., 62
    - correspondentie. 1969/1973
    - notulen vergaderingen. 1969/1972
  - Gebruikersplatform. Secretariele Steun Door NRMW., 63
    - correspondentie. 19?1/1983
  - Gedupeerden van Misdrijven., 63
    - correspondentie. 1971/1975
  - Geestelijk Gehandicapten., Adviesaanvraag Staatssecr. WVC Betr. Zorg en Dienstverlening aan.; 63
    - advies NRMW. correspondentie. 1984/1988
    - bestuursbesluiten. 1984/1988
    - werkgroep adviesaanvraag. agenda's/besluitenlijsten. 1985/1988
  - Geestelijke Gezondheidheidszorg. Nota van Staats-secretaris v. S.O.C. Zaken en Volksgezondheid., 30-11-1970; 64
    - reactie NRMW dd 4 maart 1971.
  - Geestelijke Volksgezondheid. Nota., 1984; 64
    - reactie NRMW dd 5-12-1984.
  - Geestelijke Gezondheidszorg. Nota., 30-11-1970; 64
    - nota + reactie NRMW dd 4-3-1971.
  - Geestelijke Volksgezondheid. Nationale Federatie- (NFGV)., 64
    - Contactcommissie NRMW/NRGV.
    - samenvattingen vergaderingen. 1967/1969
  - Gemeenschappelijke Medische Dienst (G.M.D.)., 64
    - Samenwerkingsproject GMD/ Maatsch. Werk.
    - correspondentie. 1966/1976
  - Gemeentelijke Sociale Diensten. Onderzoek Door Iva., 64
    - correspondentie. 1977/1978
    - werkgroep GSD-onderzoek (NRMW) stukken. 1978
  - Geschiedschrijving van het (Landelijk) Welzijnswerk project van de NRMW., 65
    - bestuursbesluiten. 1981/1988
    - algemene correspondentie. 1981/1988
    - Financiering door het Kon. Juliana Fonds correspondentie met het KJF. 1983/1988
    - Methodische Positiebepaling van de geschiedschrijvers E. Hueting en R. Ney.
    - Verslagen Werkzaamheden van de geschiedschrijvers en stand van werkzaamheden. 1983/1988
    - Begeleidingscommissie, correspondentie. 83/87
    - Begeleidingscommissie besluitenlijsten en verslagen vergaderingen. 1986/1988
    - Bundel "Historische Ontwikkelingen in het Welzijnswerk" uitgave t.g.v. de 80e verjaardag van mevr. Tjeenk Willink.
    - Uitgave "Geschiedenis van Nederlands Volks-herstel, correspondentie + 1 exempl van publikatie. 1944/1947, 1987/1988
  - Geschiedschrijving van het (Landelijk Welzijnswerk Project NRMW., 66
    1 Exemplaar van het boekwerk t.w.
    "De Organisatie van het Maatschappelijk Werk" Rob Ney
    "De Permanente Herstructurering van het Welzijnswerk Ernest Hueting "Aanhangsel"
  - Gestructureerd Overleg Decentralisatie Maatschappelijke Dienstverlening., 67
    - algemene correspondentie. 1979/1982
    - algemene correspondentie. 1983
    - bijeenkomsten gestruct. overleg (Ministerie) stukken. 1980/1983, 1988
    - finsnciering/honorarium voorzitter van het vooroverleg. corres+ondentie. 1980/1984
    - informatiebijeenkomsten (NRMW) m.b.t. Fase II. 1981
    - samenstelling delegatie P.I.
  - Programmeernota Decentralisatie M.D. correspondentie., 1981; 68
    - Ontwerp Rijksbijdrageregeling MD - Fase I.
    - correspondentie/kommentaren. 1980
    - corres+ondentie/Kommentaren. 1981
    - Rijksbijdrageregeling MD - Fase II. correspondentie/kommentaren. 1981/1982
  - Vooroverleg P.I. - delegatie., 69
    - vergaderstukken. jan/juli 1980
    - vergaderstukken. aug./dec. 1980
    - vergaderstukken. jan./aug. 1981
    - vergaderstukken. sept./dec. 1981
    - vergaderstukken. jan./mei 1982
  - Vooroverleg P.I., 70
    - vergaderstukken. juni/dec. 1982
    - vergaderstukken. jan./juni 1983
    - vergaderstukken. juli/dec. 1983
    - vergaderstukken. 1984-
  - Werkgroep RBR en Arbeidsvoorwaarden., 70
    - vergaderstukken. 1980/1982
    - Bestuursbesluiten. 1979/1980
    - Bestuursbesluiten. 1981
    - bestuursbesluiten. 1982
  - Gestructureerd Overleg Sociaal Cultureel Werk., 71
    - bestuursbesluiten. 1977/1981
    - correspondentie. 1977/1982
    - democartiseringsartikel RBR SCW. correspondentie. 1979/1980
    - samenstelling delegatie NRMW.
  - Gestructureerd Overleg Sociaal Cultureel Werk., 72
    - agenda's/notulen. 1978/1979
    - agenda's/notulen. 1980/1981
    - agenda's/notulen. 1982/1983
    - agenda's/notulen. 1984/1985
  - Gezinsbehandeling/ Gezinsbenadering., 73
  - Gezinsbehandeling. Curatorium -/Projectgroep., 73
    - correspondentie. 1969/1979
    - bestuursbesluiten. 1973/1980
    - aanstelling landelijk consulent/vacature/sollicitaties. 1973/1974
    - samenstelling/vertegenwoordiging. 1973/1978
    - subsidie in kosten aanstelling landel. consulent en in kosten orienatie-cursussen gezinsbehandeling. 1967/1982
    - verslagen/samenvattingen vergaderingen curatorium. 1973/1979
  - Gezinsbenadering. Werkgroep - (CRM/NRMW)., 74
    Openbaarheid beperkt tot 01-01-2023
    - bestuursbesluiten. 1965/1971
    - correspondentie (w.o. rapport werkgroep). 1965/1971
    - verslag cursus gezinstherapie te Leiden. 1967
    - notulen vergaderingen werkgroep. 1966/1970
  - Gezinsbehandeling/Gezinstherapie, Studie-Bijeenkomst, Leusden., 31 mei/4 Juni 1965; 74
    - bestuursbesluiten. 1965
    - correspondentie/eindverslag "new ways in family treatment". 1965/1967
  - Gezinsbehandeling. Studiedagen, onder auspicien van N.F.G.V. en N.R.M.W., 8/ 9 Sept. 1970; 74
    - correspondentie. 1970/1972
  - Gezinstherapie., 74
    - rapport Kath. Stg Geestel. Volksgezondheid over een in 1967 gehouden experiment gezinstherapie.
  - Gestructurred Overleg Sociaal Cultureel Werk., 72
    - Vooroverleg NRMW Delegatie. 1979/1987
  - Gezinsraad. Nederlandse., 75
    - vertegenwoordiging NRMW.
  - Gezinsverzorging. Planningcommissie.NRMW/Stg Centr. Raad Gezinsverzorging., Samengaan instellingen gezinsverzorging met instellingen Alg. Maatsch. Werk.; 75
    - bestuursbesluiten. 1967/1971
    - correspondentie. 1967/1971